臺灣桃園地方法院刑事判決           100年度審訴字第1685號
公  訴  人  臺灣桃園地方法院檢察署檢察官
被      告  劉惕生
上列被告因違反毒品危害防制條例案件，經檢察官提起公訴（10
0 年度毒偵字第1947號、第2581號），被告於準備程序進行中，
就被訴事實為有罪之陳述，經本院告知簡式審判程序意旨，並聽
取當事人之意見後，本院合議庭裁定依簡式審判程序審理，判決
如下：
    主  文
劉惕生施用第一級毒品，累犯，處有期徒刑捌月，扣案之分裝袋
壹個、削尖吸管及杓子各支均沒收；又施用第二級毒品，累犯
，處有期徒刑肆月，扣案之玻璃球吸食器壹組、削尖吸管及杓子
各支均沒收；應執行有期徒刑拾月，扣案之分裝袋壹個、玻璃
球吸食器壹組、削尖吸管及杓子各支均沒收。
    事實及理由
一、犯罪事實：
    劉惕生前於民國88年間因施用毒品案件，經本院以88年度毒
    聲字第909 號裁定送觀察、勒戒後，認有繼續施用傾向，再
    經本院以88年度毒聲字第1427號裁定令入戒治處所施以強制
    戒治，於88年8 月18日停止戒治所餘戒治期間付保護管束，
    嗣遭本院以89年度毒聲字第1461號裁定撤銷保護管束，復令
    入戒治處所施以強制戒治，抗告後，經臺灣高等法院（下稱
    臺灣高院）以89年度毒抗字第285 號裁定駁回抗告而確定，
    於90年4 月2 日強制戒治期滿執行完畢，並經臺灣桃園地方
    法院檢察署檢察官以90年度戒偵字第894 號為不起訴處分確
    定；於89年間復因偽造文書案件，經本院以90年度壢簡字第
    67號判決判處有期徒刑3 月確定；於88年間又因違反槍砲彈
    藥管制條例案件，經本院以93年度訴字第1342號判決判處有
    期徒刑5 月，併科罰金5 萬元確定；於上開強制戒治期滿執
    行完畢後5 年內之91至93年間再因施用毒品等案件，分別經
    本院以93年度訴字第13 56 號判決判處有期徒刑1 年2 月、
    10月，定應執行有期徒刑1 年10月，上訴後，經臺灣高院以
    94年度上訴字第705 號判決撤銷原判決，改判處有期徒刑1
    年2 月、10月，定應執行有期徒刑1 年10月確定；於94年間
    另因施用毒品案件，經本院以95年度訴字第271 號判決各判
    處有期徒刑1 年4 月、1 年，定應執行有期徒刑2 年2 月確
    定；前揭數罪嗣經本院以96年度聲減字第2201號裁定各減其
    宣告刑2 分之1 ，並定應執行有期徒刑3 月、11月及1 年1
    月確定，再與上揭經減刑後之併科罰金2 萬5 千元易服勞役
    27日部分入監接續執行，於97年5 月21日因縮短刑期假釋出
    監併付保護管束，迄97年7 月16日保護管束期滿未經撤銷，
    其未執行之刑，以已執行完畢論（於本案均構成累犯）。詎
    其猶不知悛悔，復基於施用第一級毒品之犯意，於100 年4
    月20日0 時許，在其位於桃園縣中壢市○○路○ 段67巷103
    弄2 號之住所內，以將第一級毒品海洛因摻入香菸內點燃吸
    食之方式，施用第一級毒品海洛因1 次；另基於施用第二級
    毒品之犯意，於同日8 時許，在其上揭住所內，以將第二級
    毒品甲基安非他命置入玻璃球吸食器燒烤吸食煙霧之方式，
    施用第二級毒品甲基安非他命1 次。嗣於同日15時17分許，
    因其另涉販賣毒品罪嫌而為警持臺灣桃園地方法院檢察署檢
    察官簽發之拘票及本院核發之搜索票前往其前開住所執行拘
    提、搜索查獲，並扣得其所有而供其施用第一級毒品犯行所
    用之分裝袋1 個、供其施用第二級毒品犯行所用之玻璃球吸
    食器1 組及供其施用第一、二級毒品犯行所用之削尖吸管、
    杓子各3 支，且經同意採集其尿液送驗，呈鴉片類及安非他
    命類陽性反應，始悉上情。
二、證據名稱：
  (一)被告劉惕生於警詢、檢察官訊問及本院審理中之自白。
  (二)桃園縣政府警察局大園分局被採尿人尿液暨毒品真實姓名與
    編號對照表、桃園縣政府警察局大園分局檢體監管紀錄表、
    臺灣桃園監獄100 年4 月28日收容人談話筆錄、臺灣桃園監
    獄、看守所100 年4 月28日收容人自白書、臺灣桃園監獄收
    容人採尿登記簿及正修科技大學超微量研究科技中心尿液檢
    驗報告各1 份。
  (三)臺北市政府警察局刑事警察大隊搜索扣押筆錄、扣押物品目
    錄表各1 份及扣案之分裝袋1 個、玻璃球吸食器1 組及削尖
    吸管、杓子各3 支。
  (四)臺灣高等法院被告前案紀錄表1 份。
三、核被告所為，分別係犯毒品危害防制條例第10條第1 項之施
    用第一級毒品罪及同條第2 項之施用第二級毒品罪。被告施
    用第一、二級毒品前非法持有第一、二級毒品之低度行為，
    皆為施用之高度行為所吸收，均不另論罪。被告所犯上開2
    罪間，犯意各別，行為互殊，應予分論併罰。被告有如犯罪
    事實欄所載之前案及執行紀錄，此有臺灣高等法院被告前案
    紀錄表1 份在卷可稽，其於徒刑執行完畢後5 年內故意再犯
    本件有期徒刑以上之2 罪，均為累犯，皆應依刑法第47條第
    1 項規定加重其刑。爰審酌被告前已因施用毒品案件經觀察
    、勒戒及強制戒治各1 次執行完畢，本應徹底戒除毒癮，詎
    其仍未能自新、戒斷毒癮，竟仍施用足以導致人體機能發生
    依賴性、成癮性及抗藥性等障礙之第一、二級毒品，戕害自
    身健康，漠視法令禁制，實不宜寬縱，兼衡其智識程度、犯
    罪之動機、目的、手段及其犯罪後坦承犯行，態度尚可等一
    切情狀，分別量處如主文所示之刑，並定其應執行之刑，以
    示懲儆。至扣案之分裝袋1 個乃被告所有而供其施用第一級
    毒品犯行所用之物、玻璃球吸食器1 組係被告所有而供其施
    用第二級毒品犯行所用之物、削尖吸管及杓子各3 支均為被
    告所有而供其施用第一、二級毒品犯行所用之物，業均據被
    告於警詢及本院審理中供述綦詳，爰皆依刑法第38條第1 項
    第2 款規定，宣告沒收。
四、應適用之法條：
    刑事訴訟法第273 條之1 第1 項、第299 條第1 項前段、第
    310 條之2 、第454 條第1 項，毒品危害防制條例第10條第
    1 項、第2 項，刑法第11條前段、第47條第1 項、第51條第
    5 款、第38條第1 項第2 款。
五、如不服本件判決，得自收受判決送達之日起10日內，向本院
    提出上訴書狀，上訴於第二審法院。
本案經檢察官簡方毅到庭執行職務。
中    華    民    國    100   年     8    月    18    日
                        刑事庭    法  官  潘怡華
以上正本證明與原本無異。
如不服本判決應於收受判決後10日內向本院提出上訴書狀，並應
敘述具體理由。其未敘述上訴理由者，應於上訴期間屆滿後20日
內向本院補提理由書( 均須按他造當事人之人數附繕本) 「切勿
逕送上級法院」。
                                  書記官  郭怡君
中    華    民    國    100   年     8    月    18    日
附錄本案論罪科刑法條：
毒品危害防制條例第10條
施用第一級毒品者，處6 月以上 5 年以下有期徒刑。
施用第二級毒品者，處3 年以下有期徒刑。